臺灣臺中地方法院民事裁定
110年度破字第24號
聲  請  人  陳佩琪  


相  對  人  張淑姿  
上列當事人間聲請宣告破產事件，本院裁定如下：
    主    文
聲請駁回。
聲請程序費用由聲請人負擔。
    理    由
一、聲請意旨略以：相對人因向原債權人借款，財務管理不善，
    無力償還，因而積欠聲請人達新臺幣（下同）559萬8,400元
    ，經聲請人向本院民事執行處聲請民事強制執行，仍無法挽
    回相對人財務困境，又相對人已屆法定退休年齡，無繼續工
    作償還債務之可能，為防止其債務繼續增加，致全體債權人
    喪失債權公平受償之機會，爰依破產法第57、58條規定聲請
    宣告相對人破產等情。
二、按破產，對債務人不能清償債務者，宣告之；破產宣告時屬
    於破產人之一切財產，及將來行使之財產請求權，破產宣告
    後，破產終結前，破產人所取得之財產，為破產財團；財團
    費用及財團債務，應先於破產債權，隨時由破產財團清償之
    ；破產宣告後，如破產財團之財產不敷清償財團費用及財團
    債務時，法院因破產管理人之聲請，應以裁定宣告破產終止
    。又財團費用包括：因破產財團之管理變價及分配所生之費
    用、因破產債權人共同利益所需審判上之費用、破產管理人
    之報酬，及破產人及其家屬之必要生活費及喪葬費，視為財
    團費用；而財團債務包括：破產管理人關於破產財團所為行
    為而生之債務、破產管理人為破產財團請求履行雙務契約所
    生之債務，或因破產宣告後應履行雙務契約而生之債務、為
    破產財團無因管理所生之債務，及因破產財團不當得利所生
    之債務，破產法第57條、第82條第1項、第95條、第96條、
    第97條、第148條分別定有明文。另依破產法第148條規定旨
    趣，除債務人之財產不敷清償破產財團之費用及財團之債務
    外，尚難認無宣告破產之實益。是以法院就破產之聲請，應
    依職權為必要之調查，倘債務人確係毫無財產可構成破產財
    團，或債務人之財產不敷清償破產財團之費用及財團之債務
    ，無從依破產程序清理其債務時，參照破產法第148條旨趣
    ，自應依同法第63條，以裁定駁回其聲請（參見司法院25年
    院字第1505號解釋、最高法院86年度台抗字第479號民事裁
    定意旨參照）。破產程序乃於債務人不能清償其債務時，為
    使多數債權人獲得平等滿足，並兼顧債務人之利益，而就債
    務人之總財產，由法院參與之一般強制執行程序之謂，如構
    成破產財團之債務人財產，明顯不足清償破產財團費用及財
    團債務時，依破產法第148條規定，法院於宣告破產後，隨
    即須宣告破產程序終止，此無異徒增破產程序及費用之浪費
    ，且對債務人及其他債權人無益，故若有此情狀，聲請宣告
    破產即無實益，仍應以裁定駁回破產宣告之聲請（最高法院
    99年度台抗字第967號裁定意旨參照）。　　
三、經查：
（一）聲請人主張上揭情事，固據其提出債權計算書曁費用明細
      、本院109年度司執字第64874號債權為證，堪認相對人確
      有積欠聲請人債務本金559萬8,400元迄未清償之事實，又
      相對人尚積欠訴外人力富資產管理股份有限公司326萬1千
      元，有財團法人金融聯合徵信中心當事人綜合授信報告-
      債務清理條例前置協商專用債權人清冊協商【債權轉帳資
      訊-授信（含現金卡放款）】在卷可佐，足認相對人確有
      包含聲請人在內之上開多數人存在。
（二）聲請人聲請本院函查相對人財產資料，相對人之積極財產
      僅有國泰金融控股公司之股票計25股，依111年3月24日收
      盤價64.3元計算現值合為1,608元，此外別無其他財產足
      供組成破產財團。然聲請人如宣告破產，至少須支付因進
      行破產程序所需費用及破產管理人之報酬，即聲請人必須
      有積極財產優先支付破產財團之管理、分配所生之費用及
      破產管理人之報酬等財團費用，但因相對人已無相當之積
      極財產可供構成破產財團及支付財團費用，如宣告聲請人
      破產，將徒增破產程序及費用之浪費，更無法達成破產制
      度使多數債權人公平受償之目的，客觀上顯無從依破產程
      序清理其債務，核與破產制度之本旨不合，是本件難認有
      宣告破產之實益及必要。揆諸前揭說明，聲請人聲請破產
      ，為無理由，應予駁回。
四、綜上所述，本件聲請為無理由，依破產法第5條、民事訴訟
    法第95條、第78條，裁定如主文。
中　　華　　民　　國　　111 　年　　3 　　月　　31　　日
                  民事第一庭      法  官  王詩銘
以上正本係照原本作成。
如不服本裁定，應於裁定送達後10日內向本院提出抗告狀，並繳
納抗告費新臺幣1,000元。
中　　華　　民　　國　　111 　年　　3 　　月　　31　　日
                                  書記官  林玟君